# 研发支出的资本化问题，研发期间试生产形成的收入成本如何入账？

提问人：freeman1130 时间：2016-05-26 23:47:23
研发期间试生产，产生的收入成本如何入账？在整个研发期间产品一直不稳定，经常出现退货的情况！
想把这块归入研发支出-资本化支出可以么？需要提供什么具体证明材料啊？

回答人：chenyiwei
研发期间（相关无形资产尚未达到可商业化运用状态之前）进行的试生产，其相关耗费可计入研发支出。形成的可对外销售的产品，可按预计可变现净值从研发支出中转出，确认为其他流动资产，最终实际变现净值与其他流动资产入账价值之间的差额调整营业外收支。